【裁判字號】    99,訴,927
【裁判日期】    991231
【裁判案由】    違反毒品危害防制條例
【裁判全文】
臺灣嘉義地方法院刑事判決               99年度訴字第927號
公  訴  人  臺灣嘉義地方法院檢察署檢察官
被      告  周承澤
上列被告因違反毒品危害防制條例案件，經檢察官提起公訴（99
年度毒偵字第1748號），被告自白犯罪，經合議庭裁定改以簡式
審判程序審理，茲判決如下：
    主  文
周承澤施用第一級毒品，累犯，處有期徒刑捌月。
    犯 罪 事 實
一、周承澤前因施用毒品案件，經本院以92年度毒聲字第929號
    裁定送觀察、勒戒後，因認無繼續施用毒品之傾向，於民國
    93年3月4日觀察勒戒執行完畢釋放，並經臺灣嘉義地方法院
    檢察署檢察官以93年度毒偵緝字第25號為不起訴處分確定。
    又於前開觀察勒戒執行完畢釋放後5年內，再因施用毒品案
    件，經臺灣板橋地方法院以94年度訴字第1283號判決，判處
    有期徒刑8月確定，於95年5月19日縮刑期滿執行完畢出監。
    復因(一)竊盜案件，經本院以95年度嘉簡字第1710號判決，判
    處有期徒刑3月確定；(二)施用毒品案件，經本院以96年度訴
    字第111號判決，判處有期徒刑4月、7月，應執行有期徒刑9
    月確定，上開(一)、(二)所示各罪，經本院以96年度聲減字第82
    0號裁定，分別減為有期徒刑1月15日、2月、3月15日，應執
    行有期徒刑5月確定，於96年10月23日縮刑期滿執行完畢。
    又因(1)施用毒品及竊盜案件，經本院以96年度訴字第552號
    判決，判處有期徒刑5月、4月、2月（3罪），應執行有期徒
    刑1年，並經臺灣高等法院臺南分院以96年度上訴字第1240
    號判決上訴駁回確定；(2)施用毒品案件，經本院以96年度訴
    字第688號判決，判處有期徒刑7月、4月，應執行有期徒刑
    10月確定；(3)施用毒品案件，經本院以96年度訴字第727號
    判決，判處有期徒刑7月，經臺灣高等法院臺南分院以96年
    度上訴字第1091號判決上訴駁回確定，前揭(1)、(2)、(3)各罪
    ，經臺灣高等法院臺南分院以97年度聲字第594號裁定定應
    執行有期徒刑2年5月確定，甫於99年6月2日縮刑期滿執行完
    畢。詎其仍不知戒慎，基於施用第一級毒品之犯意，於99年
    7月22日中午12時許，在其位於嘉義市西區湖邊里博愛新村
    23號住處內，以將海洛因摻水溶解注射之方式，施用第一級
    毒品海洛因1次。嗣於為警於同年月24日上午11時5分許，在
    嘉義市○區○○○街興嘉國小側門，見其行跡可疑而實施盤
    查，經其同意採驗尿液送驗，結果呈嗎啡陽性反應而查悉上
    情。
二、案經嘉義市政府警察局第一分局報請臺灣嘉義地方法院檢察
    署檢察官偵查起訴。
    理  由
一、本件被告周承澤所犯係死刑、無期徒刑或最輕本刑為3年以
    上有期徒刑以外之罪，其於準備程序中就被訴事實為有罪之
    陳述，經本院告知簡式審判程序之旨，並聽取公訴人、被告
    之意見後，爰依刑事訴訟法第273條之1第1項規定合議裁定
    由受命法官獨任進行簡式審判程序。
二、訊據被告周承澤對其於上揭時、地，施用第一級毒品海洛因
    之犯罪事實，於本院審理中坦承不諱，而其為警查獲後經採
    集尿液囑託鑑定結果，亦呈嗎啡（即海洛因進入人體後之代
    謝物）陽性反應，此有長榮大學出具之99年8月9日確認報告
    、毒品案件採尿代號與真實姓名對照表各乙份在卷可稽（參
    警卷第6頁至第8頁），是上述證據與被告之自白互核一致。
    又被告有事實欄所載因施用毒品違反毒品危害防制條例而受
    觀察、勒戒等情形，此亦有臺灣高等法院被告前案紀錄表在
    卷可憑，是以本件事證已臻明確，被告於觀察、勒戒執行完
    畢釋放後，於5年內已再犯施用毒品之犯行，並經依法追訴
    處罰，其本件第3次以上再度施用毒品海洛因之行為，堪為
    認定，應予依法論科。
三、按海洛因係毒品危害防制條例第2條第2項第1款所明定之第
    一級毒品，不得非法持有、施用。核被告周承澤所為，係犯
    毒品危害防制條例第10條第1項之施用第一級毒品罪。其施
    用第一級毒品海洛因前後持有海洛因之低度行為，應為施用
    海洛因之高度行為所吸收，不另論罪。又被告有如事實欄所
    載之科刑執行紀錄，此有臺灣高等法院被告前案紀錄表1份
    附卷可按，其於受有期徒刑執行完畢後，5年以內故意再犯
    本件有期徒刑以上之罪，為累犯，應依刑法第47條第1項規
    定加重其刑。爰審酌被高中畢業之智識程度，自承已婚，目
    前任職於台北縣新莊市某科技公司，月薪約3萬餘元，父母
    健在、分別65歲、64歲，父母與其配偶均無工作，胞兄已過
    世，育有1子就讀高中1年級，家中生活開銷由其負擔等家庭
    生活狀況，且有前述犯罪及施用毒品遭查獲判刑之紀錄，有
    臺灣高等法院被告前案紀錄表附卷足據，其前已因觀察、勒
    戒執行完畢而經不起訴處分，業受毒品危害防制條例對施用
    毒品人之寬典，竟仍一再施用，不知戒除毒癮，而其施用毒
    品實為戕害自身健康之犯罪，於他人固無明顯重大危害，然
    對社會善良風氣已足生不良影響，並斟酌其施用之次數，及
    本件坦承施用毒品犯行之犯後態度等一切情狀，量處如主文
    所示之刑，以資儆懲。
據上論斷，應依刑事訴訟法第273 條之1 第1 項、第299 條第1
項前段，毒品危害防制條例第10條第1項，刑法第11條前段、第
47條第1項，判決如主文。
本案經檢察官侯德人到庭執行職務
中    華    民    國    99    年    12    月    31    日
                  刑事第一庭    法  官  呂美玲
以上正本證明與原本無異。
如不服本判決應於收受判決後10日內向本院提出上訴書狀，並應
敘述具體理由；其未敘述上訴理由者，應於上訴期間屆滿後20日
內向本院補提理由書（均須按他造當事人之人數附繕本）「切勿
逕送上級法院」。
中    華    民    國    99    年    12    月    31    日
                                書記官  洪敏芳
附錄法條
毒品危害防制條例第10條
施用第一級毒品者，處 6 月以上 5 年以下有期徒刑。
施用第二級毒品者，處 3 年以下有期徒刑。

司法院資訊處製作；財團法人民間司法改革基金會備份。
